ACORDAO-COMPLETO-2546102

ACÓRDÃO DE RELAÇÃO

ACÓRDÃO DE RELAÇÃO 4089/2022 ATA 27/2022 - SEGUNDA CÂMARA

Acórdão 4089/2022-TCU-Segunda Câmara
Os Ministros do Tribunal de Contas da União, com fundamento no art. 143, inciso V, alínea "d", do Regimento Interno/TCU, c/c o enunciado nº 145 da Súmula da Jurisprudência predominante do Tribunal de Contas da União, ACORDAM, por unanimidade, em retificar, por inexatidão material o Acórdão 3196/2022-TCU-Segunda Câmara, Sessão de 28/6/2022, Ata nº 21/2022,  relativamente aos itens dos itens 9.2 e 9.6, para que:
Item 9.2 do Acórdão 3196/2022-TCU-Segunda Câmara:
Onde se lê: "9.2. julgar irregulares as contas do Instituto Brasil Central (Ibrace) e de Ricardo Barbosa de Lima, condenando-os ao pagamento da quantia abaixo discriminada, atualizada monetariamente e acrescida dos juros de mora, calculados a partir da data indicada até a data da efetiva quitação do débito, fixando-lhes o prazo de quinze dias, para que comprove, perante o Tribunal, o recolhimento da referida quantia aos cofres do Fundo Nacional de Desenvolvimento da Educação (FNDE) , nos termos do art. 23, III, "a", da citada lei, c/c o art. 214, III, "a", do Regimento Interno do TCU:"
Leia-se: "9.2. julgar irregulares as contas do Instituto Brasil Central (Ibrace) e de Ricardo Barbosa de Lima, condenando-os, solidariamente, ao pagamento da quantia abaixo discriminada, atualizada monetariamente e acrescida dos juros de mora, calculados a partir da data indicada até a data da efetiva quitação do débito, fixando-lhes o prazo de quinze dias, para que comprove, perante o Tribunal, o recolhimento da referida quantia aos cofres do Tesouro Nacional, nos termos do art. 23, III, "a", da citada lei, c/c o art. 214, III, "a", do Regimento Interno do TCU:" 
Item 9.6 do Acórdão 3196/2022-TCU-Segunda Câmara: 
Onde se lê: "9.6. enviar cópia desta deliberação, com o relatório e o voto que o acompanham, à Procuradoria da República no Estado de Tocantins;"
Leia-se: "9.6. enviar cópia desta deliberação, com o relatório e o voto que o acompanham, à Procuradoria da República no Estado de Goiás;"
Mantendo-se os demais termos do Acórdão ora retificado, de acordo com os pareceres emitidos nos autos pela UT e pelo Ministério Público junto a este Tribunal, e informando aos interessados que o presente Acórdão pode ser acessado por meio do endereço eletrônico www.tcu.gov.br/acordaos.
1. Processo TC-Processo 025.902/2020-2 (TOMADA DE CONTAS ESPECIAL) 
	1.1. Responsáveis: Instituto Brasil Central Ibrace (02.042.513/0001-90) ; Ricardo Barbosa de Lima (XXX.581.951-XX) .
	1.2. Órgão/Entidade: Ministério do Turismo.
	1.3. Relator: Ministro Antonio Anastasia.
	1.4. Representante do Ministério Público: Subprocurador-Geral Paulo Soares Bugarin.
	1.5. Unidade Técnica: Secretaria de Controle Externo de Tomada de Contas Especial (SecexTCE) .
	1.6. Representação legal: Marcos Antonio de Araújo Filho (27126/OAB-GO) , representando Ricardo Barbosa de Lima. 
	1.7. Determinações/Recomendações/Orientações: não há.

Segunda Câmara

Ministério do Turismo.

Instituto Brasil Central Ibrace (02.042.513/0001-90); Ricardo Barbosa de Lima (XXX.581.951-XX).

ANTONIO ANASTASIA

Marcos Antonio de Araújo Filho (27126/OAB-GO), representando Ricardo Barbosa de Lima.

TOMADA DE CONTAS ESPECIAL (TCE)

Secretaria de Controle Externo de Tomada de Contas Especial (SecexTCE).